# 其他实质上构成对被投资单位净投资

提问人：zczbj 时间：2021-12-01 15:27:56
陈版您好：
《企业会计准则第 2 号——长期股权投资》：资产负债表日，企业应按被投资单位实现的净利润（以取得投资时被投资单位可辨认净资产的公允价值为基础计算）中企业享有的份额，借记本科目（损益调整），贷记“投资收益”科目。被投资单位发生净亏损做相反的会计分录，但以本科目的账面价值减记至零为限；还需承担的投资损失，应将其他实质上构成对被投资单位净投资的“长期应收款”等的账面价值减记至零为限；除按照以上步骤已确认的损失外，按照投资合同或协议约定将承担的损失，确认为预计负债。除上述情况仍未确认的应分担被投资单位的损失，应在账外备查登记。发生亏损的被投资单位以后实现净利润的，应按与上述相反的顺序进行处理。取得长期股权投资后，被投资单位宣告发放现金股利或利润时，企业计算应分得的部分，借记“应收股利”科目，贷记本科目（损益调整）。
假设甲投资乙（权益法核算），乙已资不抵债，甲同时对乙有净投资的“长期应收款”2000万元。
请问：
1 、除去按照准则规定：冲减其他实质上构成对被投资单位净投资的“长期应收款”后，是否还需要同时考虑“长期应收款”这个金融资产的减值？
2 、如果乙公司以后持续亏损，是确认投资损失的同时冲减“长期应收款”？还是直接考虑“长期应收款”的减值即可？
谢谢。

回答人：chenyiwei
1 、冲减长期应收款不是直接冲减其本金，也是通过减值的方式体现的。因为收取款项的法定权利并未消失。
2 、一般理解是对长期应收款计提减值即可，但对其转回后续要从严把握。

提问人：zczbj 时间：2021-12-03 12:01:23
谢谢陈版：
《企业会计准则第 2 号——长期股权投资》应用指南：
【例 17 】甲企业持有乙企业 40%的股权，能够对乙企业施加重大影响。2×12 年 12 月
31 日，该项长期股权投资的账面价值为 4000 万元。2×13 年，乙企业由于一项主要经营业务市场条件发生变化，当年亏损 6000 万元。假定甲企业在取得该投资时，乙企业各项可辨认资产、负债的公允价值与其账面价值相等，双方所采用的会计政策及会计期间也相同。因此，甲企业当年度应确认的投资损失为 2400 万元。确认上述投资损失后，长期股权投资的账面价值变为 1600 万元。不考虑相关税费等其他，因素影响。如果乙企业 2×13 年的亏损额为 12000 万元，甲企业按其持股比例确认应分担的损失为 4800 万元，但长期股权投资的账面价值仅为 4000 万元，如果没有其他实质上构成对被投资单位净投资的长期权益项目，则甲企业应确认的投资损失仅为 4000 万元，超额损失在账外进行备查登记；在确认了4000 万元的投资损失，长期股权投资的账面价值减记至零以后，如果甲企业账上仍有应收乙企业的长期应收款 1600 万元，该款项从目前情况看，没有明确的清偿计划，且在可预见的未来期间不准备收回（并非产生于商品购销等日常活动），则甲企业应进行以下会计处理：
借：投资收益 40000000
贷：长期股权投资——损益调整 40000000
借：投资收益 8000000
贷：长期应收款 8000000
从【例 17 】看是冲减了“长期应收款”。
实物中是否需要先按照【例 17 】处理，然后再考虑“长期应收款”的减值？
以后期间企业持续亏损的话就只考虑“长期应收款”的减值而不再考虑权益法确认的超额损失了。

回答人：chenyiwei
按照应用指南的字面意思是如此，但个人理解是否计提减值更合理？毕竟有权要求还款的金额没有变化。